臺灣臺中地方法院刑事判決
111年度易字第879號
公  訴  人  臺灣臺中地方檢察署檢察官
被      告  林子文


                    （現另案於法務部○○○○○○○執行    中）
上列被告因竊盜案件，經檢察官提起公訴（111年度偵字第13648
號、111年度偵字第16178號、111年度偵字第16179號），被告於
準備程序為有罪之陳述後，本院裁定進行簡式審判程序，判決如
下：
    主      文
己○○犯如附表編號一至三所示各罪，各處如附表編號一至三所示
之刑及附表編號一至二所示之沒收。附表編號一至二部分，應執
行有期徒刑壹年參月。　　
    事實及理由
一、本件犯罪事實及證據部分除應補充及更正如下外，其餘均引
    用檢察官起訴書內容之記載：
  ㈠犯罪事實欄一、所示關於「基於竊盜之犯意」更正為「基於
    加重竊盜之犯意」；
  ㈡犯罪事實欄一、㈡被告竊取之現金更正為「8000元（未扣案）
    」；
  ㈢證據部分應補充「被告於民國111年9月23日於本院準備程序
    及審理時之自白（見本院卷第245、252頁）」。
二、論罪科刑：
　㈠核被告就起訴書犯罪事實欄一、㈠、㈡、㈢所為，均係犯刑法第
    321條第1項第1款之侵入住宅竊盜罪，共3罪。被告所犯之3
    次侵入住宅竊盜犯行間，犯意各別，行為互殊，應予分論併
    罰。
　㈡被告前於106至107年間，多次因竊盜案件遭判決有罪確定，
    經本院以107年度聲字第5210號裁定應執行刑2年3月，於109
    年7月1日執行完畢，此有卷附臺灣高等法院被告前案紀錄表
    在卷可按，並經檢察官於補充理由書載明被告上開構成累犯
    之事實，及請依刑法第47條第1項規定裁量是否加重其刑，
    並指出刑案資料查註紀錄表、完整矯正簡表、本院107年度
    聲字第5210號裁定等件作為證明方法（見本院卷第123至155
    頁）。查被告於受有期徒刑執行完畢後5年內，故意再犯本
    案有期徒刑以上之罪，為累犯，考量被告前案犯罪經徒刑執
    行完畢後，理應產生警惕作用，並能因此自我控管，不再觸
    犯有期徒刑以上之罪，然被告甫於前案執行完畢不久即故意
    再犯下本案，足見有其特別惡性，且前罪之徒刑執行無成效
    ，其對於刑罰之反應力顯然薄弱，依司法院大法官釋字第77
    5號解釋意旨，認有必要依刑法第47條第1項之規定加重其刑
    。
　㈢被告就起訴書犯罪事實欄一、㈢部分為未遂犯，應依刑法第25
    條第2項規定，減輕其刑，並與前揭累犯之加重其刑，依刑
    法第71條第1項規定，先加後減之。
　㈣爰審酌被告前有多次竊盜之前科紀錄，素行難認良好；其不
    思以正途賺取所需，貪圖私利而竊取告訴人及被害人之財物
    ，顯然欠缺對他人財產權之尊重，其守法觀念尚有不足，所
    為亦已造成社會治安及他人財產權相當程度之危害；兼衡其
    犯罪手段尚屬平和，犯後已坦承犯行，但尚未賠償被害人之
    犯後態度，並審酌被告於本院審理時自述之智識程度、工作
    經驗、家庭生活經濟狀況，及本案之犯罪動機、手段、目的
    、犯罪所生之危害、所獲利益等一切情狀，分別量處如主文
    所示之刑；另斟酌被告如起訴書犯罪事實欄一、㈠、㈡所示之
    竊盜犯行之手法相似、犯罪時間相隔未滿1個月等情，定應
    執行刑如主文所示，並就得易科罰金部分（即起訴書犯罪事
    實欄一、㈢部分）諭知易科罰金之折算標準，以示懲儆。
三、沒收部分：
    按犯罪所得，屬於犯罪行為人者，沒收之，刑法第38條之1
    第1項前段定有明文。經查：本件被告竊得如起訴書犯罪事
    實欄一、㈠、㈡所示之現金，屬被告之犯罪所得，未經扣案，
    亦未實際發還被害人，應依刑法第38條之1第1項前段之規定
    ，宣告沒收。
據上論斷，應依刑事訴訟法第273條之1第1項、第299條第1項前
段、第310條之2、第454條第2項，判決如主文。
本案經檢察官楊仕正提起公訴，檢察官戊○○到庭執行職務。
中　　華　　民　　國　　111 　年　　10　　月　　28　　日
                  刑事第十七庭      法  官  郭韶旻 
以上正本證明與原本無異。
如不服本判決應於收受送達後20日內向本院提出上訴書狀，並應
敘述具體理由；其未敘述上訴之理由者，應於上訴期間屆滿後20
日內向本院補提理由書（均須按他造當事人之人數附繕本）「切
勿逕送上級法院」。
告訴人或被害人如不服判決，應備理由具狀向檢察官請求上訴，
上訴期間之計算，以檢察官收受判決正本之日起算。
　　　                            　書記官  張峻偉
中　　華　　民　　國　　111 　年　　10　　月　　28　　日
附表：
編號 犯罪事實 宣告刑及沒收 1 犯罪事實一、㈠ 己○○犯侵入住宅竊盜罪，處有期徒刑拾月。未扣案之犯罪所得新臺幣柒萬伍仟柒佰元沒收。 2 犯罪事實一、㈡ 己○○犯侵入住宅竊盜罪，處有期徒刑捌月。未扣案之犯罪所得新臺幣捌仟元沒收。 3 犯罪事實一、㈢ 己○○犯侵入住宅竊盜未遂罪，處有期徒刑肆月，如易科罰金，以新臺幣壹仟元折算壹日。 
附錄本案論罪科刑法條全文： 　
刑法第321條
犯前條第1項、第2項之罪而有下列情形之一者，處6月以上5年以
下有期徒刑，得併科50萬元以下罰金：
一、侵入住宅或有人居住之建築物、船艦或隱匿其內而犯之。
二、毀越門窗、牆垣或其他安全設備而犯之。
三、攜帶兇器而犯之。
四、結夥三人以上而犯之。
五、乘火災、水災或其他災害之際而犯之。
六、在車站、港埠、航空站或其他供水、陸、空公眾運輸之舟、
    車、航空機內而犯之。
前項之未遂犯罰之。
附件
臺灣臺中地方檢察署檢察官起訴書                      則股
                                    111年度偵字第13648號
                                    111年度偵字第16178號
                                    111年度偵字第16179號
    被　　　告　己○○　男　38歲（民國00年0月00日生）
                        住○○市○里區○○○街00號
　　　　　　　　　　　　國民身分證統一編號：Z000000000號
上列被告因竊盜案件，業經偵查終結，認應提起公訴，茲敘述犯
罪事實及證據並所犯法條如下：
　　　  犯罪事實
一、己○○前因竊盜案件，經法院判處應執行有期徒刑3年6月確定
    ，於民國107年5月6日執行完畢。詎仍不知悔改，復意圖為自
    己不法之所有，基於竊盜之犯意，分別為下列犯行：
  ㈠於111年2月4日8、9時許，騎乘所有之車牌號碼000-000號輕
    型機車至臺中市○○區○○路00號慈光寺停放後，步行沿樓梯到
    2樓住宿區，見房門未上鎖，竟侵入該住宅房間內，徒手先
    後竊取分別為庚○○、丙 ○○ ○○     （釋如晤）、丁○○（釋
    妙恭）、辛○所有之現金依序各新臺幣（下同）8200元、130
    0元、6萬5000元、1200元（共計7萬5700元，未扣案），得
    手後即騎乘前揭機車離去，並花用殆盡。嗣庚○○、丙 ○○ ○○
         （釋如晤）、丁○○（釋妙恭）、辛○發 現失竊乃報警
    處理（後3者委由庚○○），為警調閱監視器 錄影畫面比對後
    ，始循線查獲。【111年度偵字第16179號】
  ㈡於111年2月9日22時30分許，騎乘前揭機車行經臺中市○○區○○○路000號住宅前時，見大門未關，即逕自侵入該住宅內，徒
    手竊取甲○○ ○○ ○○○        （越南籍、中文名：張清皇）
    所有之現金約7000至8000元（未扣案），得手後即離去，且
    花用完畢。嗣甲○○ ○○ ○○○        發現失竊乃報警處理，
    為警調閱監視器錄影畫面比對後，始循線查悉上情。【 111
    年度偵字第16178號】
  ㈢於111年2月16日10時許，騎乘前揭機車至臺中市○○區○○路0○0
    0號對面停放後，步行至上址2樓外籍移工宿舍區，見乙○○ ○○ ○○        （越南籍、中文名：阮宏光）房門未上鎖，竟
    侵入該住宅房間內，著手以目光搜尋並翻找財物，適為躺在
    床上休息之乙○○ ○○ ○○        當場發現始作罷而未遂，旋
    即走出房間離去，乙○○ ○○ ○○        見狀乃跟隨在後並追
    呼欲將之攔下，於途經大源路2之11號前時，為路過之員警
    江依慧攔下而查獲。【111年度偵字第13648號】
二、案經臺中市政府警察局太平分局、甲○○ ○○ ○○○        、
    乙○○ ○○ ○○        訴由太平分局報告偵辦。
  　　　證據並所犯法條
一、證據清單及待證事實：
  ㈠、犯罪事實一之㈠【111年度偵字第16179號】：
編號  證據清單 待證事實 1 被告己○○於警詢時之自白 全部犯罪事實 2 被害人兼代理人庚○○於警詢時之指述 全部犯罪事實 3 現場照片17張、監視器錄影畫面翻拍照片15張、被告及前揭機車照片2張、車輛詳細資料報表、員警職務報告 全部犯罪事實 
  ㈡、犯罪事實一之㈡【111年度偵字第16178號】：
編號  證據清單 待證事實 1 被告己○○於警詢時之自白 全部犯罪事實 2 告訴人甲○○ ○○ ○○○        於警詢時之指訴 全部犯罪事實   3 證人NGUYEN VAN TINH（越南籍、中文名：阮文算）於警詢時之證述 全部犯罪事實 3 監視器錄影畫面翻拍照片5張、車輛詳細資料報表、員警職務報告 全部犯罪事實 
  ㈢、犯罪事實一之㈢【111年度偵字第13648號】：
編號  證據清單 待證事實 1 被告己○○於警詢時及偵查中之自白 全部犯罪事實 2 告訴人乙○○ ○○ ○○        於警詢時之指訴 全部犯罪事實   3 證人江依慧於警詢時之證述 全部犯罪事實 4 現場照片3張 全部犯罪事實 
      按侵入竊盜究以何時為著手起算點，依一般社會觀念，咸
      認行為人以竊盜為目的，而侵入他人住宅，搜尋財物時，
      即應認與竊盜行為相當（最高法院84年度台上字第4341號
      判決要旨參照）。查被告於警詢時供稱：伊因之前有在那
      裡竊盜得手過，想進去看裡面還有沒有機會竊取財物…伊
      徒手打開房門並進入查看，之後伊在翻找東西的過程中看
      到有人躺在床鋪上，伊就趕緊走出房間等語，足見被告係
      以竊盜為目的侵入告訴人之住宅房間內，且以目光搜尋並
      翻找財物，故已著手於竊盜行為，嗣因當場為告訴人發現
      始作罷而未遂。
二、核被告所為，犯罪事實一之㈠部分，係犯刑法第321條第1項
    第1款之侵入住宅竊盜罪嫌，被告以1行為同時、地竊取被害
    人庚○○、丙 ○○ ○○     （釋如晤）、丁○○（釋妙恭）、辛○
    4人之財物，侵害數人之財產法益，係以1行為觸犯相同罪名
    之同種想像競合犯，請依刑法第55條前段規定從一重之侵入
    住宅竊盜罪處斷；犯罪事實一之㈡部分，係犯刑法第321條第
    1項第1款之侵入住宅竊盜罪嫌；犯罪事實一之㈢部分，係犯
    刑法第321條第2項、第1項第1款之侵入住宅竊盜未遂罪嫌。
    被告上揭3次犯行，犯意各別，行為互殊，請予分論併罰。又被
    告前曾受上述有期徒刑之執行完畢，有刑案資料查註紀錄表
    附卷足憑，其於5年內故意再犯有期徒刑以上之罪，為累犯
    ，請依刑法第47條第1項規定酌予加重其刑。被告於犯罪事
    實一之㈠、㈡所竊得之現金雖均未扣案，然因皆係犯罪所得，
    請依刑法第38條之1第1項規定宣告沒收，於全部或一部不能
    沒收或不宜執行沒收時，請依同條第3項規定追徵其價額。另
    犯罪事實一之㈡，告訴人甲○○ ○○ ○○○        於警詢時雖指
    稱被告另有竊得現金2000至3000元（00000-0000至8000=200
    0至3000）部分，已為被告所否認，而此部分除告訴人之指
    訴外，查無其他證據得以證明被告有該部分犯行，是被告之
    罪嫌尚有不足，原應為不起訴處分，惟此部分之事實如成立
    犯罪，與上揭已起訴之犯罪事實，屬同一案件，為起訴效力
    所及，爰不另為不起訴處分，附此敘明。
三、依刑事訴訟法第251條第1項提起公訴。　　　　　　
　　此  致
臺灣臺中地方法院
中　　華　　民　　國　 111　　年　　4 　　月　　18　　日
　　　　　　　　　　　　　　　檢察官  楊仕正
本件正本證明與原本無異
中　　華　　民　　國　 111　　年　　5 　　月　　5 　　日
                              書記官  陳本真
附錄本案所犯法條
中華民國刑法第321條
犯前條第 1 項、第 2 項之罪而有下列情形之一者，處 6 月以
上 5 年以下有期徒刑，得併科 50 萬元以下罰金：
一、侵入住宅或有人居住之建築物、船艦或隱匿其內而犯之。
二、毀越門窗、牆垣或其他安全設備而犯之。
三、攜帶兇器而犯之。
四、結夥三人以上而犯之。
五、乘火災、水災或其他災害之際而犯之。
六、在車站、港埠、航空站或其他供水、陸、空公眾運輸之舟、
    車、航空機內而犯之。
前項之未遂犯罰之。


臺灣臺中地方法院刑事判決
111年度易字第879號
公　訴　人　臺灣臺中地方檢察署檢察官
被　　　告　己○○　男　民國00年0月00日生
　　　　　　　　　　身分證統一編號：Z000000000號
　　　　　　　　　　住○○市○里區○○○街00號
　　　　　　　　　　（現另案於法務部○○○○○○○執行                        中）
上列被告因竊盜案件，經檢察官提起公訴（111年度偵字第13648
號、111年度偵字第16178號、111年度偵字第16179號），被告於
準備程序為有罪之陳述後，本院裁定進行簡式審判程序，判決如
下：
    主      文
己○○犯如附表編號一至三所示各罪，各處如附表編號一至三所示
之刑及附表編號一至二所示之沒收。附表編號一至二部分，應執
行有期徒刑壹年參月。　　
    事實及理由
一、本件犯罪事實及證據部分除應補充及更正如下外，其餘均引
    用檢察官起訴書內容之記載：
  ㈠犯罪事實欄一、所示關於「基於竊盜之犯意」更正為「基於
    加重竊盜之犯意」；
  ㈡犯罪事實欄一、㈡被告竊取之現金更正為「8000元（未扣案）
    」；
  ㈢證據部分應補充「被告於民國111年9月23日於本院準備程序
    及審理時之自白（見本院卷第245、252頁）」。
二、論罪科刑：
　㈠核被告就起訴書犯罪事實欄一、㈠、㈡、㈢所為，均係犯刑法第
    321條第1項第1款之侵入住宅竊盜罪，共3罪。被告所犯之3
    次侵入住宅竊盜犯行間，犯意各別，行為互殊，應予分論併
    罰。
　㈡被告就起訴書犯罪事實欄一、㈢部分為未遂犯，應依刑法第25
    條第2項規定，減輕其刑。
　㈢被告前於106至107年間，多次因竊盜案件，經本院以107年度
    聲字第5210號裁定應執行刑2年3月，於109年7月1執行完畢
    ，此有卷附臺灣高等法院被告前案紀錄表在卷可按，並經檢
    察官於補充理由書載明被告上開構成累犯之事實，及請依刑
    法第47條第1項規定裁量是否加重其刑，並指出刑案資料查
    註紀錄表、完整矯正簡表、本院107年度聲字第5210號裁定
    等件作為證明方法（見本院卷第123至155頁）。查被告於受
    有期徒刑執行完畢後5年內，故意再犯本案有期徒刑以上之
    罪，為累犯，考量被告前案犯罪經徒刑執行完畢後，理應產
    生警惕作用，並能因此自我控管，不再觸犯有期徒刑以上之
    罪，然被告甫於前案執行完畢不久即故意再犯下本案，足見
    有其特別惡性，且前罪之徒刑執行無成效，其對於刑罰之反
    應力顯然薄弱，依司法院大法官釋字第775號解釋意旨，認
    有必要依刑法第47條第1項之規定加重其刑。
　㈣爰審酌被告前有多次竊盜之前科紀錄，素行難認良好；其不
    思以正途賺取所需，貪圖私利而竊取告訴人及被害人之財物
    ，顯然欠缺對他人財產權之尊重，其守法觀念尚有不足，所
    為亦已造成社會治安及他人財產權相當程度之危害；兼衡其
    犯罪手段尚屬平和，犯後已坦承犯行，但尚未賠償被害人之
    犯後態度，並審酌被告於本院審理時自述之智識程度、工作
    經驗、家庭生活經濟狀況，及本案之犯罪動機、手段、目的
    、犯罪所生之危害、所獲利益等一切情狀，分別量處如主文
    所示之刑；另斟酌被告如起訴書犯罪事實欄一、㈠、㈡所示之
    竊盜犯行之手法相似、犯罪時間相隔未滿1個月等情，定應
    執行刑如主文所示，並就得易科罰金部分（即起訴書犯罪事
    實欄一、㈢部分）諭知易科罰金之折算標準，以示懲儆。
三、沒收部分：
    按犯罪所得，屬於犯罪行為人者，沒收之，刑法第38條之1
    第1項前段定有明文。經查：本件被告竊得如起訴書犯罪事
    實欄一、㈠、㈡所示之現金，屬被告之犯罪所得，未經扣案，
    亦未實際發還被害人，應依刑法第38條之1第1項前段之規定
    ，宣告沒收。
據上論斷，應依刑事訴訟法第273條之1第1項、第299條第1項前
段、第310條之2、第454條第2項，判決如主文。
本案經檢察官楊仕正提起公訴，檢察官戊○○到庭執行職務。
中　　華　　民　　國　　111 　年　　10　　月　　28　　日
                  刑事第十七庭      法  官  郭韶旻 
得上訴（20日內）
附表：
編號 犯罪事實 宣告刑及沒收 1 犯罪事實一、㈠ 己○○犯侵入住宅竊盜罪，處有期徒刑拾月。未扣案之犯罪所得新臺幣柒萬伍仟柒佰元沒收。 2 犯罪事實一、㈡ 己○○犯侵入住宅竊盜罪，處有期徒刑捌月。未扣案之犯罪所得新臺幣捌仟元沒收。 3 犯罪事實一、㈢ 己○○犯侵入住宅竊盜未遂罪，處有期徒刑肆月，如易科罰金，以新臺幣壹仟元折算壹日。 

附錄本案論罪科刑法條全文： 　
刑法第321條
犯前條第1項、第2項之罪而有下列情形之一者，處6月以上5年以
下有期徒刑，得併科50萬元以下罰金：
一、侵入住宅或有人居住之建築物、船艦或隱匿其內而犯之。
二、毀越門窗、牆垣或其他安全設備而犯之。
三、攜帶兇器而犯之。
四、結夥三人以上而犯之。
五、乘火災、水災或其他災害之際而犯之。
六、在車站、港埠、航空站或其他供水、陸、空公眾運輸之舟、
    車、航空機內而犯之。
前項之未遂犯罰之。

臺灣臺中地方檢察署檢察官起訴書                      則股
                                    111年度偵字第13648號
                                    111年度偵字第16178號
                                    111年度偵字第16179號
    被　　　告　己○○　男　38歲（民國00年0月00日生）
                        住○○市○里區○○○街00號
　　　　　　　　　　　　國民身分證統一編號：Z000000000號
上列被告因竊盜案件，業經偵查終結，認應提起公訴，茲敘述犯
罪事實及證據並所犯法條如下：
　　　  犯罪事實
一、己○○前因竊盜案件，經法院判處應執行有期徒刑3年6月確定
    ，於民國107年5月6日執行完畢。詎仍不知悔改，復意圖為自
    己不法之所有，基於竊盜之犯意，分別為下列犯行：
  ㈠於111年2月4日8、9時許，騎乘所有之車牌號碼000-000號輕
    型機車至臺中市○○區○○路00號慈光寺停放後，步行沿樓梯到
    2樓住宿區，見房門未上鎖，竟侵入該住宅房間內，徒手先
    後竊取分別為庚○○、丙 ○○ ○○     （釋如晤）、丁○○（釋
    妙恭）、辛○所有之現金依序各新臺幣（下同）8200元、130
    0元、6萬5000元、1200元（共計7萬5700元，未扣案），得
    手後即騎乘前揭機車離去，並花用殆盡。嗣庚○○、丙 ○○ ○○
         （釋如晤）、丁○○（釋妙恭）、辛○發 現失竊乃報警
    處理（後3者委由庚○○），為警調閱監視器 錄影畫面比對後
    ，始循線查獲。【111年度偵字第16179號】
  ㈡於111年2月9日22時30分許，騎乘前揭機車行經臺中市○○區○○○路000號住宅前時，見大門未關，即逕自侵入該住宅內，徒
    手竊取甲○○ ○○ ○○○        （越南籍、中文名：張清皇）
    所有之現金約7000至8000元（未扣案），得手後即離去，且
    花用完畢。嗣甲○○ ○○ ○○○        發現失竊乃報警處理，
    為警調閱監視器錄影畫面比對後，始循線查悉上情。【 111
    年度偵字第16178號】
  ㈢於111年2月16日10時許，騎乘前揭機車至臺中市○○區○○路0○0
    0號對面停放後，步行至上址2樓外籍移工宿舍區，見乙○○ ○○ ○○        （越南籍、中文名：阮宏光）房門未上鎖，竟
    侵入該住宅房間內，著手以目光搜尋並翻找財物，適為躺在
    床上休息之乙○○ ○○ ○○        當場發現始作罷而未遂，旋
    即走出房間離去，乙○○ ○○ ○○        見狀乃跟隨在後並追
    呼欲將之攔下，於途經大源路2之11號前時，為路過之員警
    江依慧攔下而查獲。【111年度偵字第13648號】
二、案經臺中市政府警察局太平分局、甲○○ ○○ ○○○        、
    乙○○ ○○ ○○        訴由太平分局報告偵辦。
  　　　證據並所犯法條
一、證據清單及待證事實：
  ㈠、犯罪事實一之㈠【111年度偵字第16179號】：
編號  證據清單 待證事實 1 被告己○○於警詢時之自白 全部犯罪事實 2 被害人兼代理人庚○○於警詢時之指述 全部犯罪事實 3 現場照片17張、監視器錄影畫面翻拍照片15張、被告及前揭機車照片2張、車輛詳細資料報表、員警職務報告 全部犯罪事實 
  ㈡、犯罪事實一之㈡【111年度偵字第16178號】：
編號  證據清單 待證事實 1 被告己○○於警詢時之自白 全部犯罪事實 2 告訴人甲○○ ○○ ○○○        於警詢時之指訴 全部犯罪事實   3 證人NGUYEN VAN TINH（越南籍、中文名：阮文算）於警詢時之證述 全部犯罪事實 3 監視器錄影畫面翻拍照片5張、車輛詳細資料報表、員警職務報告 全部犯罪事實 
  ㈢、犯罪事實一之㈢【111年度偵字第13648號】：
編號  證據清單 待證事實 1 被告己○○於警詢時及偵查中之自白 全部犯罪事實 2 告訴人乙○○ ○○ ○○        於警詢時之指訴 全部犯罪事實   3 證人江依慧於警詢時之證述 全部犯罪事實 4 現場照片3張 全部犯罪事實 
      按侵入竊盜究以何時為著手起算點，依一般社會觀念，咸
      認行為人以竊盜為目的，而侵入他人住宅，搜尋財物時，
      即應認與竊盜行為相當（最高法院84年度台上字第4341號
      判決要旨參照）。查被告於警詢時供稱：伊因之前有在那
      裡竊盜得手過，想進去看裡面還有沒有機會竊取財物…伊
      徒手打開房門並進入查看，之後伊在翻找東西的過程中看
      到有人躺在床鋪上，伊就趕緊走出房間等語，足見被告係
      以竊盜為目的侵入告訴人之住宅房間內，且以目光搜尋並
      翻找財物，故已著手於竊盜行為，嗣因當場為告訴人發現
      始作罷而未遂。
二、核被告所為，犯罪事實一之㈠部分，係犯刑法第321條第1項
    第1款之侵入住宅竊盜罪嫌，被告以1行為同時、地竊取被害
    人庚○○、丙 ○○ ○○     （釋如晤）、丁○○（釋妙恭）、辛○
    4人之財物，侵害數人之財產法益，係以1行為觸犯相同罪名
    之同種想像競合犯，請依刑法第55條前段規定從一重之侵入
    住宅竊盜罪處斷；犯罪事實一之㈡部分，係犯刑法第321條第
    1項第1款之侵入住宅竊盜罪嫌；犯罪事實一之㈢部分，係犯
    刑法第321條第2項、第1項第1款之侵入住宅竊盜未遂罪嫌。
    被告上揭3次犯行，犯意各別，行為互殊，請予分論併罰。又被
    告前曾受上述有期徒刑之執行完畢，有刑案資料查註紀錄表
    附卷足憑，其於5年內故意再犯有期徒刑以上之罪，為累犯
    ，請依刑法第47條第1項規定酌予加重其刑。被告於犯罪事
    實一之㈠、㈡所竊得之現金雖均未扣案，然因皆係犯罪所得，
    請依刑法第38條之1第1項規定宣告沒收，於全部或一部不能
    沒收或不宜執行沒收時，請依同條第3項規定追徵其價額。另
    犯罪事實一之㈡，告訴人甲○○ ○○ ○○○        於警詢時雖指
    稱被告另有竊得現金2000至3000元（00000-0000至8000=200
    0至3000）部分，已為被告所否認，而此部分除告訴人之指
    訴外，查無其他證據得以證明被告有該部分犯行，是被告之
    罪嫌尚有不足，原應為不起訴處分，惟此部分之事實如成立
    犯罪，與上揭已起訴之犯罪事實，屬同一案件，為起訴效力
    所及，爰不另為不起訴處分，附此敘明。
三、依刑事訴訟法第251條第1項提起公訴。　　　　　　
　　此  致
臺灣臺中地方法院
中　　華　　民　　國　 111　　年　　4 　　月　　18　　日
　　　　　　　　　　　　　　　檢察官  楊仕正
本件正本證明與原本無異
中　　華　　民　　國　 111　　年　　5 　　月　　5 　　日
                              書記官  陳本真
附錄本案所犯法條
中華民國刑法第321條
犯前條第 1 項、第 2 項之罪而有下列情形之一者，處 6 月以
上 5 年以下有期徒刑，得併科 50 萬元以下罰金：
一、侵入住宅或有人居住之建築物、船艦或隱匿其內而犯之。
二、毀越門窗、牆垣或其他安全設備而犯之。
三、攜帶兇器而犯之。
四、結夥三人以上而犯之。
五、乘火災、水災或其他災害之際而犯之。
六、在車站、港埠、航空站或其他供水、陸、空公眾運輸之舟、
    車、航空機內而犯之。
前項之未遂犯罰之。